臺灣桃園地方法院刑事判決　　　　　　99年度審易字第2079號
公　訴　人　臺灣桃園地方法院檢察署檢察官
被　　　告　黃立成
上列被告因竊盜案件，經檢察官提起公訴（99年度偵字第29685
號），被告於本院準備程序進行中，就被訴事實為有罪之陳述，
經本院告知簡式審判程序意旨，並聽取當事人之意見後，本院裁
定依簡式審判程序審理，判決如下：
    主  文
黃立成攜帶兇器竊盜，累犯，處有期徒刑拾壹月。
    事  實
一、黃立成前於(一)民國93年間因竊盜案件，經本院93年度易字第
    497 號判決判處有期徒刑8 月確定；(二)復於同年間因連續竊
    盜案件，經本院以93年度易字第1203號判決判處有期徒刑1
    年6 月確定；(三)又於同年間因施用毒品案件，經本院以94年
    度壢簡字第801 號判決判處有期徒刑5 月確定，並與前揭有
    期徒刑8 月、1 年6 月接續執行，於95年10月13日縮短刑期
    假釋出監併付保護管束，嗣因假釋期間故意更犯罪撤銷假釋
    ，應執行殘刑有期徒刑6 月又14日，編號(一)至(三)案件共三罪
    ，復經本院以96年度聲減字第3951號裁定各減為有期徒刑4
    月、9 月及2 月又15日，其中編號(二)、(三)案件即經減刑為有
    期徒刑9 月、2 月又15日之二罪，並定應執行有期徒刑10月
    確定，因假釋前已執行逾有期徒刑14月，自無須執行殘刑，
    於96年7 月16日減刑條例生效日視為執行完畢。另於96年間
    因施用毒品、持有毒品及竊盜等案件，經本院分別以96年度
    桃簡字第524 號、96年度壢簡字第1048號及96年度易字第79
    1 號判決各判處有期徒刑6 月、6 月及4 月確定，復經本院
    以96年度聲減字第8625號裁定各減為有期徒刑3 月、3 月及
    2 月，應執行有期徒刑7 月確定；復於同年間因竊盜案件，
    經本院以96年度壢簡字第1767號判決判處有期徒刑6 月，減
    為有期徒刑3 月確定，並與前揭經減刑為有期徒刑3 月、3
    月及2 月之三罪，再經本院以97年度聲字第597 號裁定應執
    行有期徒刑10月確定；又於同年間因竊盜案件，經本院以96
    年度易字第1309號判決判處有期徒刑10月確定，並與前開應
    執行有期徒刑10月接續執行，於98年4 月28日縮短刑期假釋
    出監併付保護管束，迄於98年5 月7 日保護管束期滿，假釋
    未經撤銷，其未執行之刑以已執行完畢論。詎其猶不知悔改
    ，於99年6 月17日晚間8 時30分許，在桃園縣中壢市○○○
    街319 號旁，見張兆富所有停放在該處之車牌號碼2906—TQ
    號自用小客車無人看管，認有機可乘，竟意圖為自己不法所
    有，基於竊盜之犯意，持客觀上足對人之生命、身體及安全
    構成威脅而可供兇器使用螺絲起子1 支竊取該車得手，得手
    後將之作為代步工具，俟並棄置於桃園縣中壢市○○路445
    巷與龍福路口，嗣經警在現場車內遺留之礦泉水罐瓶口採證
    ，經送內政部警政署刑事警察局鑑驗比對DNA ，經鑑驗與黃
    立成DNA —STR 型別相符，而循線查知上情。案經桃園縣政
    府警察局中壢分局報告臺灣桃園地方法院檢察署檢察官偵查
    後起訴。
二、證據名稱：
  (一)被告黃立成於警詢、本院審理時之自白。
  (二)證人即被害人張兆富於警詢時之證述。
  (三)內政部警政署刑事警察局99年7 月29日刑醫字第0990091270
    號鑑定書、桃園縣政府警察局中壢分局刑案現場勘察報告（
    內含刑案現場勘察紀錄表1 紙、刑案現場照片12張）、桃園
    縣政府警察局車輛尋獲電腦輸入單、刑事案件證物採驗紀錄
    表、贓物認領保管單及失車- 唯讀案件基本資料。
  (四)臺灣高等法院被告前案紀錄表1 份。
三、附記事項：
    被告黃立成於犯罪後，刑法第321 條第1 項業於100 年1 月
    26 日 修正公布，於100 年1 月28日生效施行。按行為後法
    律有變更者，適用行為時之法律，但行為後之法律有利於行
    為人者，適用最有利於行為人之法律，刑法第2 條第1 項訂
    有明文。修正前之刑法第321 條第1 項原規定：「犯竊盜罪
    而有左列情形之一者，處六月以上、五年以下有期徒刑：一
    、於夜間侵入住宅或有人居住之建築物、船艦或隱匿其內而
    犯之者。二、毀越門扇、牆垣或其他安全設備而犯之者。三
    、攜帶兇器而犯之者。四、結夥三人以上而犯之者。五、乘
    火災、水災或其他災害之際而犯之者。六、在車站或埠頭而
    犯之者。」；而修正後刑法第321 條第1 項則規定：「犯竊
    盜罪而有下列情形之一者，處六月以上、五年以下有期徒刑
    ，得併科新臺幣十萬元以下罰金：一、侵入住宅或有人居住
    之建築物、船艦或隱匿其內而犯之者。二、毀越門扇、牆垣
    或其他安全設備而犯之者。三、攜帶兇器而犯之者。四、結
    夥三人以上而犯之者。五、乘火災、水災或其他災害之際而
    犯之者。六、在車站、埠頭、航空站或其他供水、陸、空公
    眾運輸之舟、車、航空機內而犯之者。」，比較修正前後關
    於刑法第321 條第1 項之規定，修正後之刑法第321 條第1
    項於第1 款刪除「於夜間」之文字；於第6 款增加「在航空
    站或其他供水、陸、空公眾運輸之舟、車、航空機內」之文
    字，擴大加重竊盜罪之適用範圍，使部分修正前原應適用普
    通竊盜罪論罪科刑之情形，於修正後改論以加重竊盜罪論罪
    科刑，並增加得併科罰金新臺幣10萬元之規定，解釋上自應
    以修正前之規定對被告較有利，而依刑法第2 條第1 項前段
    規定，適用行為時之法律即修正前刑法第321 條第1 項規定
    ，對被告較有利。至被告行竊時所使用之螺絲起子1 支，因
    未扣案，被告於本院審理時亦供述非其所有，且復乏確據證
    明尚屬存在，爰不併予宣告沒收，併予敘明。
四、依刑事訴訟法第273 條之1 第1 項、第299 條第1 項前段、
    第310 條之2 、第454 條，刑法第2 條第1 項前段，修正前
    刑法第321 條第1 項第3 款，刑法第47條第1 項，判決如主
    文。
五、如不服本件判決，得自收受判決送達之日起10日內，向本院
    提出上訴書狀，上訴於第二審法院。
本案經檢察官呂如琦到庭執行職務。
中    華    民    國   100    年    3     月    25    日
                        刑事庭    法  官  顏世翠
以上正本證明與原本無異。
如不服本判決應於收受判決後10日內向本院提出上訴書狀，並應
敘述具體理由。其未敘述上訴理由者，應於上訴期間屆滿後20日
內向本院補提理由書( 均須按他造當事人之人數附繕本) 「切勿
逕送上級法院」。
                                  書記官  吳忻蒨
中    華    民    國   100    年    3     月    25    日
附錄本案論罪科刑依據之法條：
修正前刑法第321 條
犯竊盜罪而有左列情形之一者，處六月以上、五年以下有期徒刑
：
一、於夜間侵入住宅或有人居住之建築物、船艦或隱匿其內而犯
    之者。
二、毀越門扇、牆垣或其他安全設備而犯之者。
三、攜帶兇器而犯之者。
四、結夥三人以上而犯之者。
五、乘火災、水災或其他災害之際而犯之者。
六、在車站或埠頭而犯之者。
前項之未遂犯罰之。